【裁判字號】    97,易,203
【裁判日期】    970605
【裁判案由】    竊盜等
【裁判全文】
臺灣板橋地方法院刑事判決               97年度易字第203號
公  訴  人  臺灣板橋地方法院檢察署檢察官
被      告  丙○○
                    （現另案於臺灣臺北監獄臺北分監執行）
            乙○○
                    （現另案於臺灣臺北監獄臺北分監執行）
            丁○○
選任辯護人  鍾耀盛  律師
上列被告因竊盜等案件，經檢察官提起公訴（96年度偵字第
28276 號），本院判決如下：
    主  文
丙○○共同攜帶兇器竊盜，累犯，處有期徒刑柒月；螺絲起子壹
支，沒收之。又共同攜帶兇器竊盜，累犯，處有期徒刑柒月；螺
絲起子壹支，沒收之。又共同攜帶兇器竊盜，累犯，處有期徒刑
柒月；螺絲起子壹支，沒收之。又結夥三人以上攜帶兇器竊盜，
累犯，處有期徒刑柒月；螺絲起子壹支，沒收之。又共同竊盜，
累犯，處有期徒刑伍月；扣案之鑰匙壹支，沒收之。應執行有期
徒刑貳年陸月；螺絲起子壹支、扣案之鑰匙壹支，均沒收之。
乙○○結夥三人以上攜帶兇器竊盜，累犯，處有期徒刑捌月；螺
絲起子壹支，沒收之。又共同竊盜，累犯，處有期徒刑伍月；扣
案之鑰匙壹支，沒收之。又行使偽造汽車牌照，足以生損害於公
眾及他人，累犯，處有期徒刑參月；扣案偽造之車號「A1-86 」
號車牌壹面，沒收之。應執行有期徒刑壹年貳月；螺絲起子壹支
、扣案之鑰匙壹支、偽造之車號「A1-86 」號車牌壹面，均沒收
之。
丁○○故買贓物，處有期徒刑伍月，如易科罰金，以新臺幣壹仟
元折算壹日。
丙○○、乙○○其餘被訴竊盜部分，均無罪。
    事  實
一、丙○○前因違反肅清煙毒條例及麻醉藥品管理條例案件，經
    臺灣臺北地方法院及本院以83年度訴緝字第156 號、82年度
    易字第6710號判處有期徒刑3 年8 月、7 月確定，嗣經臺灣
    臺北地方法院以83年度聲字第868 號裁定應執行有期徒刑4
    年確定，於民國84年12月20日假釋出監，嗣經撤銷假釋，應
    執行殘刑有期徒刑2 年1 月13日，並與其因槍砲案件經本院
    以86年度易字第4276號判處有期徒刑2 年確定部分接續執行
    後，再於89年9 月8 日假釋出監，後經撤銷假釋，應執行殘
    刑有期徒刑1 年8 月30日，再與其因施用毒品案件經本院以
    90年度訴字第2058號判處有期徒刑1 年、7 月，應執行有期
    徒刑1 年4 月確定部分接續執行後，於94年6 月7 日縮刑期
    滿執行完畢。乙○○前因強盜等案件，經本院以85年度訴字
    第2559號判處有期徒刑1 年2 月、5 年4 月，應執行有期徒
    刑6 年2 月確定，又因違反麻醉藥品管理條例案件，經臺灣
    高等法院以86年度上易字第7213號判處有期徒刑8 月確定，
    接續執行後，於89年9 月14日假釋出監，嗣經撤銷假釋，應
    執行殘刑有期徒刑2 年8 月26日，於94年6 月9 日執行完畢
    。
二、丙○○與甲○○（通緝中，另行審結）基於意圖為自己不法
    所有之犯意聯絡，先後於附表編號1 、3 、4 所示之時間，
    由甲○○騎乘車號FSF-450 號重型機車後載丙○○，前往如
    附表編號1 、3 、4 所示之地點後，由甲○○負責把風，丙○○則持其所有、客觀上足對人之生命、身體、安全構成威
    脅，具有危險性而可供兇器使用之螺絲起子，破壞如附表編
    號1 、3 、4 所示被害人所有停放於路旁之國瑞（即TOYOTA
    ）廠牌WISH車型自小客車之前座三角車窗玻璃（毀損部分均
    未據告訴）後，開啟車門進入車內，竊取如附表編號1 、3
    、4 所示國瑞廠牌WISH車型自小客車原廠配備之DVD 汽車音
    響（廠牌：富士通）等財物得逞，並將竊得之國瑞廠牌WISH
    車型自小客車原廠配備之DVD 汽車音響交予甲○○出售。另
    丙○○、乙○○、甲○○亦基於意圖為自己不法所有之犯意
    聯絡，於附表編號2 所示之時間，由甲○○騎乘車號FSF-45
    0 號重型機車後載丙○○，乙○○自行駕駛車號6620-PE 號
    自小客車前往如附表編號2 所示之地點後，由乙○○、丙○○負責把風，甲○○則持上開丙○○所有、客觀上足對人之
    生命、身體、安全構成威脅，具有危險性而可供兇器使用之
    螺絲起子，破壞如附表編號2 所示被害人所有停放於路旁之
    國瑞廠牌WISH車型自小客車之前座三角車窗玻璃（毀損部分
    未據告訴）後，開啟車門進入車內，竊取如附表編號2 所示
    國瑞廠牌WISH車型自小客車原廠配備之DVD 汽車音響（廠牌
    ：富士通）等財物得逞，並將竊得之國瑞廠牌WISH車型自小
    客車原廠配備之DVD 汽車音響交予甲○○出售。而丁○○明
    知甲○○所持有之上開國瑞廠牌WISH車型自小客車原廠配備
    之富士通廠牌DVD 汽車音響係來路不明之贓物，竟基於故買
    贓物之故意，於96年9 月間某日，在臺北縣中和市○○路頂
    好超市，以新臺幣（下同）1 萬元之價格予以買受1 臺，另
    3 臺則由甲○○出售予真實姓名年籍不詳之成年人。
三、丙○○、乙○○、甲○○於96年10月6 日上午5 時54分許，
    由乙○○駕駛車號6620-PE 號自小客車搭載丙○○、甲○○
    前往臺北縣板橋市○○路○ 段3 巷，並將車號6620-PE 號自
    小客車停放於臺北縣板橋市○○路○ 段3 巷口與1 巷口間，
    步行進入臺北縣板橋市○○路○ 段3 巷底勘查地形後，甲○○旋即以電話聯絡「龍仔」駕駛車號不詳之黑色中華三菱廠
    牌自小客車前往上開地點，乙○○、丙○○、甲○○遂改搭
    由「龍仔」駕駛之上開黑色中華三菱廠牌自小客車進入臺北
    縣板橋市○○路○ 段1 巷底，下車後步行進入位於大觀路2
    段3 巷底之停車場，尋找可下手行竊之車輛，經甲○○提議
    竊取陳正雄（即鑫進工程行）所有停放於上開停車場內之車
    號967-SL號自大貨車，及謝文華所有停放於上開停車場內之
    豐田廠牌3SDK7 機型推土機，惟丙○○、乙○○因對此種車
    型之車輛不感興趣，遂先行離去，嗣於同日上午6 時53分許
    ，丙○○、乙○○基於意圖為自己不法所有之犯意聯絡，再
    次返回臺北縣板橋市○○路○ 段3 巷口與1 巷口間，駕駛停
    放於該處之車號6620-PE 號自小客車進入大觀路2 段3 巷底
    ，於同日上午7 時許，由丙○○負責把風，乙○○則持其所
    有之自備鑰匙啟動辛○○所有停放於上開停車場內之車號03
    8-FAV 號大型重機車之電源而竊取之，得手後，乙○○隨即
    騎乘上開大型重機車後載丙○○離去，並將車號038-FAV 號
    車牌丟棄於不詳處所。
四、乙○○明知甲○○所提供之車號「A1-86 」號車牌1 面係由
    真實姓名年籍不詳之成年人偽造之汽車牌照，竟基於行使偽
    造特種文書之犯意，於96年10月間，在桃園縣龜山鄉○○路
    79號4 樓之5 住處樓下，將上開偽造之車號「A1-86 」號車
    牌1 面懸掛於上開竊得之車號038-FAV 號大型重機車上，並
    騎乘該機車上路，對外表彰該機車之身分及權益之歸屬，足
    以生損害於辛○○合法使用該機車之權益及公路監理機關對
    於公路行車、車籍資料管理之正確性。嗣於96年11月20日下
    午6 時30分許，在桃園縣龜山鄉○○路79號4 樓之5 租屋處
    為警查獲，並起出車號038-FAV 號大型重機車1 臺、作案用
    鑰匙1 支及偽造之車號「A1-86 」號車牌1 面。
五、案經辛○○訴由臺北縣政府警察局板橋分局報請臺灣板橋地
    方法院檢察署檢察官偵查起訴。
    理  由
壹、證據能力部分：
    按被告以外之人於審判外之言詞或書面陳述，除法律有規定
    者外，不得作為證據，刑事訴訟法第159 條固定有明文。惟
    被告以外之人於審判外之陳述，雖不符同法第159 條之1 至
    之4 之規定，而經當事人於審判程序同意作為證據，法院審
    酌該言詞陳述或書面陳述作成時之情況，認為適當者，亦得
    為證據。查本案證人鄭憨、戊○○、己○○、庚○○、壬○○、辛○○於警詢中之證述，為審判外之陳述而屬傳聞證據
    ，且不符刑事訴訟法第159 條之3 之規定，惟公訴人、被告
    丙○○、乙○○就前開審判外之陳述，於本院審理中均表示
    同意引為證據，而本院審酌其陳述作成時之情況，核無違法
    取證及證明力明顯過低之瑕疵，亦認以之作為證據為適當，
    故依前開規定，上開證人於警詢中之陳述，自得為證據。
貳、實體部分：
一、上揭犯罪事實二部分所示之犯罪事實，業經被告丙○○於本
    院審理中坦承不諱，核與證人戊○○、己○○、庚○○、壬○○於警詢中及證人陳弘偉即負責偵辦本案之臺北縣政府警
    察局板橋分局員警、林蔚昌即負責偵辦本案之臺北縣政府警
    察局板橋分局大觀派出所員警於本院審理中之證述情節相符
    ，並有車損照片、案發現場附近監視器錄影畫面翻拍照片等
    件附卷可稽，而上揭犯罪事實三、四部分所示之犯罪事實，
    亦經被告乙○○於本院審理中坦承不諱，核與證人辛○○於
    警詢之證述情節及同案被告甲○○於警詢中之供述情節相符
    ，並有偽造之車號「A1-86 」號車牌1 面、作案用之鑰匙1
    支扣案可資佐證及行車執照、贓物認領保管單、案發現場附
    近監視器錄影畫面翻拍照片等件附卷可稽，足認被告丙○○
    、乙○○此部分之自白與事實相符，洵堪採為認定事實之依
    據。事證明確，被告丙○○、乙○○此部分之犯行，均堪認
    定。
二、另訊據被告丙○○矢口否認有為犯罪事實三所示之竊盜犯行
    ，被告乙○○亦矢口否認有為犯罪事實二（即附表編號2 部
    分）所示之竊盜犯行，被告丁○○亦矢口否認有故買贓物之
    犯行，被告丙○○辯稱：96年10月6 日當天，是乙○○跟伊
    說他的機車停在那裡，叫伊跟他一起過去牽機車，伊並不知
    道乙○○是在偷車號038-FAV 號大型重機車云云，被告乙○○則辯稱：96年9 月17日凌晨3 時20分許，伊會出現在臺北
    縣板橋市○○街73巷是因為要去跟丙○○要安非他命，丙○○跟伊說沒有，伊就走了，伊並沒有跟丙○○去偷汽車音響
    云云，被告丁○○則辯稱：伊跟甲○○買的東西並不是豐田
    的DVD ，且甲○○當時跟伊說東西是朋友的，伊並不知道東
    西是贓物云云。
三、經查：
  (一)被告丙○○確有於96年10月6 日上午7 時許，與被告乙○○
    共同竊取辛○○所有停放於臺北縣板橋市○○路○ 段3 巷底
    停車場內之車號038-FAV 號大型重機車之事實，業經被告丙○○於警詢及偵查中自白不諱，核與同案被告乙○○於偵查
    中之供述情節及證人辛○○於警詢之證述情節相符，並作案
    用之鑰匙1 支扣案可資佐證及行車執照、贓物認領保管單、
    案發現場附近監視器錄影畫面翻拍照片附卷可稽，且被告丙○○於本院審理中亦供稱：我在警詢中所言是屬實，當時確
    實有看到推土機，甲○○說要偷，我們沒有興趣，所以我跟
    乙○○就先走了等語，足見被告丙○○於警詢中供稱：到現
    場後我們一起進去停車場，甲○○看到推土機後立即提議要
    偷推土機，因我與乙○○對推土機沒興趣，只想偷一旁的大
    型重機車等情應屬可信，是被告丙○○既於案發前即與被告
    乙○○及甲○○一同前往臺北縣板橋市○○路○ 段3 巷底之
    停車場內查看，且渠等查看之目的本即係在尋找可下手行竊
    之對象，則被告丙○○豈有誤認被告乙○○自該停車場內所
    騎之車號038-FAV 號大型重機車係被告乙○○所有之可能，
    是被告丙○○於本院審理中所辯，顯係事後卸責之詞，委無
    可採。事證明確，被告丙○○此部分之犯行，應堪認定。
  (二)又證人陳弘偉於本院審理中證稱：偵查卷第126 至131 頁及
    第132 頁上面的照片，拍攝地點都是在龍興街73巷口，當時
    畫面是看到丙○○、甲○○、乙○○三人前後走出巷子來，
    甲○○的背上有背一個背包，裡面裝的應該是行竊完的東西
    ，這是行竊完要離開的畫面，派出所的員警林蔚昌有跟我說
    ，他當時有去73巷內的網咖調取監視錄影畫面，有拍到乙○○跟穿黑色上衣的甲○○進到起訴書附表編號3 的車子裡面
    行竊的畫面等語（見本院97年3 月27日審判筆錄第11頁），
    證人林蔚昌於本院審理中亦證稱：我有調73巷口萊爾富超商
    對面的一家網咖的店門口的監視錄影器，鏡頭剛好可以照到
    失竊車輛的大部分的位置，當時我有看過網咖的監視錄影畫
    面，有看到一個比較胖，一個比較瘦的一起走進去，然後胖
    的人把風，瘦的人就走到車子旁邊，把車窗打破，看到汽車
    警報器有閃一下，二人就走開，看到沒有人之後，就又走回
    去，看不清楚是誰進去車內偷東西，但是可以看到他們二人
    之後一起走出巷子外；網咖的監視器距離比較遠，沒有辦法
    看到臉孔，但是我回到派出所之後，有調閱我們所設在73巷
    口往巷子裡拍攝的監視錄影畫面出來比對同一時間從巷子裡
    面出來的人，將之翻拍成照片等語（見本院97年3 月27日審
    判筆錄第14頁），再經提示偵查卷第195 、196 頁所附監視
    器錄影畫面翻拍照片（地點為臺北縣板橋市○○路○ 段265
    巷3 弄5 號）予被告丙○○辨識，其中偵查卷第195 、196
    頁上方照片中身著正面為白色、胸前有一深色區塊、背面為
    白色短袖T 恤，內搭一深色長袖T 恤之男子為被告丙○○，
    第195 、196 頁下方照片中身著黑色短袖T 恤之男子則為甲○○，而偵查卷第198 頁上方照片中身著白色格子短袖襯衫
    、身材較肥胖之男子則為被告乙○○，亦為被告乙○○所自
    承，輔以被告乙○○不否認於96年9 月17日凌晨3 時20分許
    ，確有前往本件案發現場即臺北縣板橋市○○街73巷內，足
    見證人林蔚昌於龍興街73巷內網咖監視器錄影畫面中所見身
    材較肥胖在把風之男子即係被告乙○○無疑，況倘如被告乙○○所言，其當日前往臺北縣板橋市○○街73巷內之目的係
    在向被告丙○○拿取安非他命，被告乙○○事前既有先以電
    話與被告丙○○聯絡，被告丙○○於本院審理中復證稱當時
    已告知被告乙○○並無安非他命（見本院97年3 月27日審判
    筆錄第4 頁），衡情，被告乙○○又何需前往現場，足見被
    告乙○○辯稱係為向被告丙○○拿取安非他命始前往臺北縣
    板橋市○○街73巷內一節為不可採。事證明確，被告乙○○
    確有與被告丙○○、甲○○共犯附表編號2 部分之竊盜犯行
    ，應堪認定。
  (三)又上揭有關被告丁○○故買贓物之犯罪事實，業經被告丁○○於警詢、偵查中自白不諱，且國瑞廠牌WISH車型原廠配備
    之富士通廠牌DVD 配件之新品價格為68820 元，有和泰汽車
    股份有限公司97年3 月6 日和關（97）字第021 號函1 紙在
    卷可稽，足見被告丁○○向甲○○購入之金額即1 萬元確實
    低於市價甚多，而以甲○○並非在從事汽車DVD 配件銷售之
    業者，被告丁○○自此等非通常途徑購買汽車DVD 配件，自
    應更謹慎其來源為是，況被告丁○○係因甲○○等人遭警方
    查獲後，經甲○○於96年11月21日凌晨3 時30分許，以電話
    聯絡表示欲出售汽車DVD 配件，而於臺北縣中和市○○路2
    段與新生街口為警查獲等情，亦為被告丁○○所不爭執，衡
    情，從事正常汽車DVD 配件銷售之人，豈有在凌晨3 時30分
    許之深夜時分交貨之可能，是由被告丁○○、甲○○此等異
    常之交易模式，及被告丁○○購入此等汽車DVD 配件之價格
    顯然低於市價甚多，甲○○亦非通常在從事汽車DVD 配件銷
    售之業者等情，足認被告丁○○自始即知甲○○所出售之國
    瑞廠牌WISH車型原廠配備之富士通廠牌DVD 配件係贓物無疑
    。至被告丁○○於本院審理中雖改稱其向甲○○以1 萬元購
    入者並非國瑞廠牌WISH車型原廠配備之富士通廠牌DVD 配件
    云云，惟此除與其前於警詢、偵查中之供述不符外，亦與被
    告丙○○、甲○○之供述不符，是被告丁○○上開所辯，顯
    係事後卸責之詞，均無可信。事證明確，被告丁○○故買贓
    物部分之犯行，亦可認定。
四、查，被告乙○○並未參與附表編號1 、3 、4 部分之竊盜犯
    行（理由詳如後述），是核被告丙○○就附表編號1 、3 、
    4 部分所為，均係犯刑法第321 條第1 項第3 款攜帶兇器竊
    盜罪，就附表編號2 部分所為，係犯刑法第321 條第1 項第
    3 、4 款結夥三人以上攜帶兇器竊盜罪，就犯罪事實三所為
    ，係犯刑法第320 條第1 項竊盜罪；公訴人漏未斟酌上情，
    認被告丙○○就附表編號1 、3 、4 部分所為，均係犯刑法
    第321 條第1 項第3 、4 款結夥三人以上攜帶兇器竊盜罪，
    容有未洽。又依道路交通安全規則第12條規定，汽車牌照僅
    為行車之許可憑證，屬於刑法第212 條所列特許證之一種，
    而汽車牌照係行車之許可憑證，係以懸掛於汽車上之方式，
    對外表彰該汽車之身分及權益之歸屬，是被告乙○○駕駛懸
    掛偽造車牌之機車外出，自係行使之行為甚明，並足生損害
    於辛○○合法使用該大型重機車之權益及公路監理機關對於
    公路行車、車籍資料管理之正確性。是核被告乙○○就附表
    編號2 部分所為，係犯刑法第321 條第1 項第3 、4 款結夥
    三人以上攜帶兇器竊盜罪，就犯罪事實三所為，係犯刑法第
    320 條第1 項竊盜罪，就犯罪事實四所為，係犯刑法第216
    條、第212 條行使偽造汽車牌照罪。核被告丁○○所為，則
    係犯刑法第349 條第2 項故買贓物罪。又被告丙○○、甲○○就附表編號1 、3 、4 所示之竊盜犯行，被告丙○○、乙○○、甲○○就附表編號2 所示之竊盜犯行，被告丙○○、
    乙○○就犯罪事實三所示之竊盜犯行間，均有犯意之聯絡及
    行為之分擔，皆為共同正犯。又被告丙○○所犯上開各罪間
    ，及被告乙○○所犯上開各罪間，犯意各別，均應予分論併
    罰。又被告丙○○、乙○○有如犯罪事實欄所載之犯罪科刑
    執行情形，有臺灣高等法院被告前案紀錄表2 份在卷可稽，
    其受有期徒刑之執行完畢後，5 年內故意再犯本件有期徒刑
    以上之罪，均為累犯，應各依刑法第47條第1 項之規定加重
    其刑。爰審酌被告丙○○、乙○○正值壯年，不思以正途獲
    取財物，竟多次行竊，危害一般民眾之財產安全，自應予非
    難，兼衡渠等之智識程度、犯罪之動機、目的、手段、犯後
    之態度等一切情狀，分別量處如主文所示之刑，並定其應執
    行刑，以示懲儆。另審酌被告丁○○之素行、生活狀況、智
    識程度，其犯行並造成被害人覓回失物之困難，兼衡其犯罪
    動機、目的、手段，犯後猶一再飾詞狡辯，未見悔意等一切
    情狀，量處如主文所示之刑，並諭知易科罰金之折算標準，
    以示懲儆。又被告丙○○、甲○○持以犯附表編號1 、3 、
    4 所示竊盜犯罪及被告丙○○、乙○○、甲○○持以犯附表
    編號2 所示竊盜犯罪所用之螺絲起子1 支，係被告丙○○所
    有，雖未經扣案，然不能證明業已滅失；另扣案之鑰匙1 支
    ，係被告乙○○所有，供犯罪事實三所示竊盜犯行所用之物
    ，偽造之車號「A1-86 」號車牌1 面，亦係被告乙○○所有
    ，供犯罪事實四所示行使偽造車牌犯罪所用之物，業經被告
    乙○○供承在卷，爰均依刑法第38條第1 項第2 款併予宣告
    沒收之。至其餘扣案物品，均無證據足認與本案有涉，自無
    庸併予宣告沒收，附此敘明。
參、無罪部分：
一、公訴意旨略以：(一)被告乙○○、丙○○及甲○○基於意圖為
    自己不法所有之犯意聯絡，於96年9 月17日凌晨2 時許，由
    被告丙○○及甲○○在臺北縣板橋市○○路○ 段365 巷15號
    前，竊取宋承琦所有、鄭憨使用之車號FSF-450 號重型機車
    。(二)復於如附表編號1 、3 、4 所示時、地，持客觀上足認
    為兇器之螺絲起子，破壞被害人停放路旁車輛之三角車窗玻
    璃後（毀損部分未據告訴），開啟車門，竊取車內DVD 音響
    等財物。(三)被告丙○○、乙○○及甲○○復基於意圖為自己
    不法所有之犯意聯絡，於96年10月6 日上午6 時20分許，共
    同乘坐被告乙○○駕駛之車號6220-PE 號自小客車，前往臺
    北縣板橋市○○路○ 段3 巷底停車場，竊取停車場內陳正雄
    所有之車號967-SL號自大貨車，再以該大貨車竊取謝文華所
    有豐田牌3SDK7 推土機1 臺離去。因認被告乙○○、丙○○
    就(一)、(三)部分另涉有刑法第321 條第1 項第4 款結夥三人以
    上竊盜罪嫌；被告乙○○就(二)部分涉有刑法第321 條第1 項
    第3 、4 款結夥三人以上攜帶兇器竊盜罪嫌。
二、按犯罪事實應依證據認定之，無證據不得認定犯罪事實；又
    不能證明被告犯罪者，應諭知無罪之判決；刑事訴訟法第
    154 條第2 項、第301 條第1 項分別定有明文。另按認定犯
    罪事實應憑積極證據，倘積極證據不足以為不利於被告事實
    之認定時，即應為有利被告之認定，更不必有何有利之證據
    ，最高法院30年上字第816 號著有判例，所謂「積極證據足
    以為不利被告事實之認定」，依據同院76年臺上字第4986號
    判例意旨，係指據為訴訟上證明之全盤證據資料，在客觀上
    已達於通常一般之人均不致於有所懷疑，而得確信被告確曾
    犯罪之程度；若未達到此一程度，而有合理懷疑之存在時，
    即無從為被告有罪之確信。
三、公訴人認被告乙○○、丙○○涉有此部分之竊盜罪嫌，係以
    被害人之指述、被告丙○○於警詢中之供述及卷附之監視器
    錄影畫面翻拍照片為其主要依據。訊據被告乙○○、丙○○
    均堅詞否認有公訴人所指此部分竊盜之犯行，被告乙○○辯
    稱：伊沒有去偷車號FSF-450 號機車，也沒有跟丙○○、甲○○去偷汽車音響，伊是因為要去向丙○○拿安非他命，才
    會去臺北縣板橋市○○街73巷內，伊也沒有偷推土機、大貨
    車，伊在93年10月6 日到臺北縣板橋市○○路○ 段3 巷底的
    停車場勘查地形後，只有偷那部車號038-FAV 號大型重機車
    而已等語，被告丙○○則辯稱：伊沒有去偷車號FSF-450 號
    機車，那部機車是甲○○騎來載伊的，伊在93年10月6 日到
    臺北縣板橋市○○路○ 段3 巷底的停車場勘查地形後，甲○○有提議要偷推土機、大貨車，但因為伊與乙○○對推土機
    、大貨車沒有興趣就先離開了，並沒有偷推土機及大貨車等
    語。
四、經查：
  (一)證人陳弘偉於本院審理中證稱：我有看過偵查卷第125 頁至
    第131 頁及第195 、196 、197 頁的監視器錄影帶，當時就
    是有二名犯嫌騎著FSF-450 號機車經過，因為在龍興街65巷
    71號前失竊的7927-MZ 車的汽車音響，在監視畫面上看到的
    犯嫌也是二人騎著機車，跟派出所所架的監視器畫面拍到的
    這二個人的特徵相符，整個行竊過程都有被拍攝下來，也是
    只有拍到二個人行竊；第195 、196 頁的監視錄影畫面，是
    看到丙○○先走到1806-DV 車子的旁邊，後來甲○○也跟著
    進去，之後二人先後走出來，第196 頁的畫面是丙○○先走
    出來，且甲○○手上有多拿一包東西，這整個監視錄影畫面
    中都沒有出現過乙○○；第197 頁的畫面是在大觀路2 段
    150 巷內的二個人行竊ZV-6611 的畫面，當時看到就是二個
    人騎機車到這個地點，然後下車行竊，蹲在車頭的是丙○○
    、另一人是甲○○，這整個監視畫面過程中都沒有出現乙○○等語，並有如附表編號1 、3 、4 所示案發地點附近之監
    視器錄影畫面翻拍照片附卷可稽，足見被告乙○○確未在附
    表編號1 、3 、4 所示竊案之犯罪現場出現；至被告丙○○
    於警詢中雖供稱附表編號1 、3 、4 部分係與被告乙○○一
    同行竊云云，惟被告丙○○於本院審理中業已改稱附表編號
    1 、3 、4 所示之竊案部分，係甲○○騎乘車號FSF-450 號
    重型機車搭載其前往行竊，是共同被告丙○○於警詢中不利
    於被告乙○○之自白已有瑕疵可指，輔以於附表編號1 、3
    、4 所示竊案案發現場附近之監視器錄影帶畫面均未見到被
    告乙○○，而僅見到被告丙○○及甲○○，已如前述，益徵
    被告丙○○於本院審理中改稱在96年9 月17日凌晨騎乘車號
    FSF-450 號重型機車之人係甲○○而非被告乙○○一節，應
    堪採信。因之，被告乙○○固有與被告丙○○、甲○○於附
    表編號2 所示之時、地，行竊如附表編號2 所示被害人所有
    之物，惟於附表編號1 、3 、4 所示竊案案發現場附近之監
    視器錄影帶畫面既均未拍攝到被告乙○○有於現場出現，被
    告丙○○於本院審理中亦一再供稱此部分係與甲○○一同行
    竊，當不能僅以被告乙○○有於極為相近之時間，在鄰近之
    臺北縣板橋市○○街73巷內與被告丙○○、甲○○一同行竊
    ，即推論被告乙○○必有參與附表編號1 、3 、4 部分之竊
    盜犯行，是被告乙○○此部分所辯，應可採信。
  (二)又依卷附96年10月6 日上午5 時54分許至同日上午6 時53分
    許在臺北縣板橋市○○路○ 段3 巷底停車場外、3 巷口等處
    監視器錄影帶畫面所翻拍之照片，固可看見被告乙○○、丙○○與甲○○於當日上午5 時54分許，出現在臺北縣板橋市
    ○○路○ 段3 巷底停車場外，並於當日上午6 時許，將車號
    6220-PE 號自小客車停在大觀路2 段3 巷口，隨後改搭不詳
    車號之黑色中華三菱廠牌自小客車至大觀路2 段1 巷底停車
    後，下車進入停車場，嗣於當日上午6 時24分許，遭竊之車
    號967-SL號自大貨車上載遭竊之豐田廠牌3SDK7 機型推土機
    ，由大觀路2 段3 巷底往大觀路2 段153 巷46弄方向駛去，
    上開不詳車號之黑色中華三菱廠牌自小客車則跟隨在後，固
    有監視器錄影帶畫面之翻拍照片附卷可稽，惟因大觀路2 段
    3 巷底之停車場內並未架設監視器，是被告乙○○、丙○○
    在進入該停車場後，是否真有參與竊取車號967-SL號自大貨
    車及豐田廠牌3SDK7 機型推土機之行為，並無法由卷附之監
    視器錄影帶畫面翻拍照片獲得證明；而由當日上午6 時24分
    許，遭竊之車號967-SL號自大貨車上載遭竊之豐田廠牌3SDK
    7 機型推土機由大觀路2 段3 巷底往大觀路2 段153 巷46弄
    方向駛去時，上開不詳車號之黑色中華三菱廠牌自小客車係
    跟隨在後一節，至多僅能證明本件竊案之行為人至少有二人
    ，但並無法證明該二人即係被告乙○○及丙○○；輔以甲○○前於警詢中供稱：我跟丙○○及乙○○一起去板橋大觀地
    區的現場，是乙○○開他的豐田牌黑色轎車（6220-PE） 載
    我們去那的，因為我發現該部重機車上裝有警報器，我就告
    訴他們說這車不能搞，我就打電話0000000000給綽號「龍仔
    」的友人叫他來載我，當時他是開一部他租來的黑色三菱自
    小客車去板橋市○○○街載我的等語，是由甲○○所稱綽號
    「龍仔」之友人所駕駛之車型，恰與上開出現在案發現場附
    近監視器錄影帶畫面之黑色中華三菱廠牌自小客車相符，足
    見被告乙○○、丙○○、甲○○在案發現場附近所改搭之黑
    色中華三菱廠牌自小客車及跟隨在被竊之車號967-SL號自大
    貨車上載遭竊之豐田廠牌3SDK7 機型推土機後之黑色中華三
    菱廠牌自小客車應即係甲○○所稱「龍仔」之人所駕駛之車
    輛無疑，是該黑色中華三菱廠牌自小客車既係「龍仔」所駕
    駛，「龍仔」又係經甲○○通知始前往案發現場，益難認當
    時駕駛被竊之車號967-SL號自大貨車及該黑色中華三菱廠牌
    自小客車離去現場之人係被告丙○○及乙○○。因之，被告
    乙○○、丙○○辯稱渠等進入該停車場後並未竊取上開自大
    貨車及推土機，並非全然無據。
  (三)又於附表編號1 至4 所示之時間，騎乘車號FSF-450 號重型
    機車搭載被告丙○○前往附表編號1 至4 所示之地點行竊之
    人乃係甲○○，而非被告乙○○，已如前述，是並無任何積
    極證據足認被告乙○○曾經占有該車，是被告乙○○辯稱其
    並未竊取車號FSF-450 號重型機車，洵非無據；且由卷附之
    監視器錄影帶畫面翻拍照片固可證明被告丙○○曾經乘坐車
    號FSF-450 號重型機車，惟騎乘該機車之人既係甲○○，則
    被告丙○○辯稱係甲○○騎乘車號FSF-450 號重型機車前來
    搭載伊一情，即非全然無據，自難僅以被告丙○○曾經乘坐
    車號FSF-450 號重型機車，即遽行推論車號FSF-450 號重型
    機車必係被告丙○○與甲○○所共同竊取；況依證人即被害
    人鄭憨於警詢中證稱：車號FSF-450 號重型機車是我向宋承
    琦借用，我於96年9 月17日凌晨1 時許騎乘車號FSF-450 號
    重型機車返回我女兒租屋處休息，機車是停放在樓下門口，
    96年9 月18日中午起床時，該車是停到樓下對面，有被移動
    之跡象等語（見偵查卷第82、83頁），足見甲○○在騎走車
    號FSF-450 號重型機車並搭載被告丙○○前往附表編號1 至
    4 所示之地點行竊後，旋即將該車騎返原處，並將之停放在
    原停放地點之對面，是甲○○在騎走車號FSF-450 號重型機
    車時，主觀上是否具有為自己不法所有之意圖，亦非無疑，
    故被告丙○○辯稱其並未竊取車號FSF-450 號重型機車，應
    堪採信。
五、從而，本件並無積極證據足認被告乙○○、丙○○確有為公
    訴人所指此部分竊盜之犯行，而被害人鄭憨等於警詢中之指
    述情節，亦僅能證明渠等確有遭竊之事實，並不能證明被告
    丙○○、乙○○即係行竊之人，此外，檢察官並未再舉出其
    他證據，足以證明被告丙○○、乙○○確有此部分竊盜之犯
    行存在，本院亦查無其他積極證據足以證明被告丙○○、乙○○確有公訴人所指此部分之竊盜犯行，揆諸首開說明，自
    應為無罪之諭知。
據上論斷，應依刑事訴訟法第299 條第1 項前段、第301 條第1
項，刑法第28條、第216 條、第212 條、第320 條第1 項、第
321 條第1 項第3 款、第4 款、第349 條第2 項、第47條第1 項
、第41條第1 項前段、第51條第5 款、第38條第1 項第2 款，刑
法施行法第1 條之1 ，判決如主文。
本案經檢察官陳佳宏到庭執行職務。
中    華    民    國    97    年    6     月    5     日
                刑事第十六庭  審判長法  官   白光華
                                    法  官   楊志雄
                                    法  官   曾淑娟
上列正本證明與原本無異。
如不服本判決，應於判決送達後十日內敘明上訴理由，向本院提
出上訴狀（應附繕本），上訴於臺灣高等法院。
                                    書記官   謝雪紅
中    華    民    國    97    年    6     月    6     日
附錄本案論罪科刑法條全文：
中華民國刑法第212條
偽造、變造護照、旅券、免許證、特許證及關於品行、能力服務
或其他相類之證書、介紹書，足以生損害於公眾或他人者，處1
年以下有期徒刑、拘役或3 百元以下罰金。
中華民國刑法第216條
行使第210 條至第215 條之文書者，依偽造、變造文書或登載不
實事項或使登載不實事項之規定處斷。
中華民國刑法第320條
意圖為自己或第三人不法之所有，而竊取他人之動產者，為竊盜
罪，處5 年以下有期徒刑、拘役或5 百元以下罰金。
意圖為自己或第三人不法之利益，而竊佔他人之不動產者，依前
項之規定處斷。
前二項之未遂犯罰之。
中華民國刑法第321條
犯竊盜罪而有左列情形之一者，處6 月以上、5 年以下有期徒刑
：
一、於夜間侵入住宅或有人居住之建築物、船艦或隱匿其內而犯
    之者。
二、毀越門扇、牆垣或其他安全設備而犯之者。
三、攜帶兇器而犯之者。
四、結夥三人以上而犯之者。
五、乘火災、水災或其他災害之際而犯之者。
六、在車站或埠頭而犯之者
前項之未遂犯罰之。
中華民國刑法第349條
收受贓物者，處3 年以下有期徒刑、拘役或5 百元以下罰金。
搬運、寄藏、故買贓物或為牙保者，處5 年以下有期徒刑、拘役
或科或併科1 千元以下罰金。
因贓物變得之財物，以贓物論。
附表：
┌──┬───────┬────────┬──────┬────────────────────┐
│編號│時間          │地點            │被害人      │犯罪手法                                │
├──┼───────┼────────┼──────┼────────────────────┤
│1   │96年9 月17日凌│臺北縣板橋市龍興│呂郭華珍所有│甲○○騎乘車號FSF-450 號重型機車後載曾誌│
│    │晨3時許       │街65巷71號      │，交由戊○○│文至犯罪地點，由甲○○負責把風，丙○○則│
│    │              │                │使用        │持其所有、客觀上足對人之生命、身體、安全│
│    │              │                │            │構成威脅，具有危險性而可供兇器使用之螺絲│
│    │              │                │            │起子，破壞車號7927 -MZ號國瑞廠牌WISH車型│
│    │              │                │            │自小客車之前座三角車窗玻璃後，開啟車門進│
│    │              │                │            │入車內，竊取國瑞廠牌WISH車型自小客車原廠│
│    │              │                │            │配備之富士通廠牌DVD 汽車音響1 臺（含液晶│
│    │              │                │            │螢幕）。                                │
├──┼───────┼────────┼──────┼────────────────────┤
│2   │96年9 月17日凌│臺北縣板橋市龍興│己○○      │甲○○騎乘車號FSF-450 號重型機車後載曾誌│
│    │晨3時20分許   │街73巷12號      │            │文，乙○○自行駕駛車號6620-PE 號自小客車│
│    │              │                │            │至犯罪地點，由乙○○、丙○○負責把風，張│
│    │              │                │            │世杰則持丙○○所有、客觀上足對人之生命、│
│    │              │                │            │身體、安全構成威脅，具有危險性而可供兇器│
│    │              │                │            │使用之螺絲起子，破壞車號7267-RH 號國瑞廠│
│    │              │                │            │牌WISH車型自小客車之前座三角車窗玻璃後，│
│    │              │                │            │開啟車門進入車內，竊取國瑞廠牌WISH車型自│
│    │              │                │            │小客車原廠配備之富士通廠牌DVD 汽車音響1 │
│    │              │                │            │臺（含液晶螢幕）、行車電腦。            │
├──┼───────┼────────┼──────┼────────────────────┤
│3   │96年9 月17日凌│臺北縣板橋市大觀│庚○○      │甲○○騎乘車號FSF-450 號重型機車後載曾誌│
│    │晨3時40分許   │路2段265巷3弄5號│            │文至犯罪地點，由甲○○負責把風，丙○○則│
│    │              │                │            │持其所有、客觀上足對人之生命、身體、安全│
│    │              │                │            │構成威脅，具有危險性而可供兇器使用之螺絲│
│    │              │                │            │起子，破壞車號1806-DV 號國瑞廠牌WISH車型│
│    │              │                │            │自小客車之前座三角車窗玻璃後，開啟車門進│
│    │              │                │            │入車內，竊取國瑞廠牌WISH車型自小客車原廠│
│    │              │                │            │配備之富士通廠牌DVD 汽車音響1 臺（含液晶│
│    │              │                │            │螢幕）、衛星導航。                      │
├──┼───────┼────────┼──────┼────────────────────┤
│4   │96年9 月17日凌│臺北縣板橋市大觀│壬○○      │甲○○騎乘車號FSF-450 號重型機車後載曾誌│
│    │晨3時50分許   │路2段150巷      │            │文至犯罪地點，由甲○○負責把風，丙○○則│
│    │              │                │            │持其所有、客觀上足對人之生命、身體、安全│
│    │              │                │            │構成威脅，具有危險性而可供兇器使用之螺絲│
│    │              │                │            │起子，破壞車號ZV-6611 號國瑞廠牌WISH車型│
│    │              │                │            │自小客車之前座三角車窗玻璃後，開啟車門進│
│    │              │                │            │入車內，竊取國瑞廠牌WISH車型自小客車原廠│
│    │              │                │            │配備之富士通廠牌DVD 汽車音響1 臺含液晶螢│
│    │              │                │            │幕）。                                  │
└──┴───────┴────────┴──────┴────────────────────┘


司法院資訊處製作；財團法人民間司法改革基金會備份。
